【裁判字號】    99,易,2431
【裁判日期】    991025
【裁判案由】    毒品危害防制條例
【裁判全文】
臺灣臺北地方法院刑事判決              99年度易字第2431號
公  訴  人  臺灣臺北地方法院檢察署檢察官
被      告  甲○○
上列被告因違反毒品危害防制條例案件，經檢察官提起公訴（99
年度毒偵字第2905號），本院改行簡式審判程序，判決如下：
    主  文
甲○○施用第二級毒品，累犯，處有期徒刑捌月。
    事  實
一、甲○○前於民國90年間因施用毒品案件，經本院以90年度毒
    聲字第55號裁定觀察、勒戒，於90年1 月19日因無繼續施用
    傾向執行完畢出所；同年間又因施用毒品案件，經本院以90
    年度毒聲字第2217號裁定觀察、勒戒，於90年12月20日因無
    繼續施用傾向執行完畢出所。復於上開觀察、勒戒處分執行
    完畢後5 年內之93年7 月下旬某日至94年1 月12日上午某時
    ，為施用毒品之行為，經檢察官起訴後，本院於95年3 月10
    日，以95年度易字第270 號判處有期徒刑6 月確定，於95年
    5 月12日因徒刑易科罰金而執行完畢；96年間再因施用毒品
    案件，經本院以96年度簡字第1022號判決判處有期徒刑6 月
    確定，嗣經本院以96年度聲減字第2931號裁定減為有期徒刑
    3 月確定，於97年3 月10日縮刑期滿執行完畢。97年間又因
    施用毒品案件，經本院以97年度易字第577 號判決判處有期
    徒刑7 月確定；另於同年間因施用毒品案件，經臺灣屏東地
    方法院以97年度易字第1167號判決判處有期徒刑8 月確定，
    上開2 案經接續執行，於98年11月28日縮刑期滿執行完畢。
二、詎甲○○猶不知悔改，竟仍基於施用第二級毒品甲基安非他
    命之犯意，於99年6 月20日，在臺北市○○區○○路145 巷
    35弄12號2 樓住處，以將甲基安非他命晶體置入玻璃球內燒
    烤吸食煙霧之方式，施用第二級毒品甲基安非他命1 次，嗣
    於同年月22日下午2 時35分許，行經臺北市○○區○○路與
    東園街口時，為警盤查，查得甲○○為列管治安顧慮行方不
    明人口，經甲○○同意隨同員警至臺北市政府警察局萬華分
    局西園路派出所採尿送驗，經檢驗結果呈甲基安非他命代謝
    物甲基安非他命、安非他命陽性反應，始查悉上情。
三、案經臺北市政府警察局萬華分局報告臺灣臺北地方法院檢察
    署檢察官偵查起訴。
    理  由
一、本案被告甲○○所犯係死刑、無期徒刑、最輕本刑為3 年以
    上有期徒刑以外之罪，其於準備程序中就被訴事實為有罪之
    陳述，經本院告知簡式審判程序之旨，並聽取公訴人及被告
    之意見後，依刑事訴訟法第273 條之1 第1 項之規定，裁定
    進行簡式審判程序。又本案卷內之物證、書證等證據，依同
    法第273 條之2 規定，不受第159 條第1 項關於傳聞法則規
    定之限制，依法均有證據能力，合先敘明。
二、上開事實，業據被告於本院審理中坦白承認，又被告被查獲
    後，其尿液經送檢驗結果，確呈第二級毒品甲基安非他命代
    謝物安非他命、甲基安非他命陽性反應一節，有臺北市政府
    警察局偵辦毒品案件尿液檢體委驗單、臺灣尖端先進生技醫
    藥股份有限公司濫用藥物檢驗報告各1 份可稽（見偵卷第10
    、11頁），堪認被告之自白與事實相符。再被告有事實欄編
    號一所載之毒品前案紀錄，有臺灣高等法院被告前案紀錄表
    1 份附卷可參，則被告前因施用毒品案件，於觀察、勒戒執
    行完畢後，於5 年內再犯施用毒品案件，經依法追訴、處罰
    後，再犯本案施用第二級毒品甲基安非他命犯行，事證明確
    。從而，本案被告犯行堪以認定，應予依法論科。
三、查甲基安非他命係屬毒品危害防制條例第2 條第2 項第2 款
    所列之第二級毒品；是核被告所為，係犯毒品危害防制條例
    第10條第2 項之施用第二級毒品罪。被告持有毒品甲基安非
    他命進而施用，其持有之低度行為應為施用之高度行為所吸
    收，不另論罪。又被告前因事實欄編號一所載之案件，經論
    罪科刑後，分別於95年5 月12日、97年3 月10日、98年11月
    28日執行有期徒刑完畢，有臺灣高等法院被告前案紀錄表1
    份在卷可參，其受有期徒刑之執行完畢後，5 年以內故意再
    犯本案有期徒刑以上之罪，為累犯，應依刑法第47條第1 項
    之規定，加重其刑。爰審酌被告前經毒品觀察、勒戒且二度
    入監執行，仍不知戒絕毒癮，再犯本案施用毒品之犯行，且
    其不思自身正值青壯之年，於案發當時並無正常工作，卻耽
    溺於戕害身心之物，行為可議，惟念及被告施用毒品之行為
    尚未害及他人，及其於警詢時雖否認犯行，惟至偵查、審判
    中均坦白承認犯罪，態度尚佳，並考量其智識程度、生活狀
    況等一切情狀，量處如主文所示之刑，以資懲警。
據上論斷，應依刑事訴訟法第273 條之1 第1 項、第284 條之1
、第299 條第1 項前段，毒品危害防制條例第10條第2 項，刑法
第11條前段、第47條第1 項，判決如主文。
本案經檢察官文家倩到庭執行職務。
中    華    民    國    99    年    10    月    25    日
                  刑事第十八庭  法  官    陳思帆
上正本證明與原本無異。
如不服本判決應於收受送達後10日內向本院提出上訴書狀，並應
敘述具體理由；其未敘述上訴理由者，應於上訴期間屆滿後20日
內向本院補提理由書（均須按他造當事人之人數附繕本）「切勿
逕送上級法院」。
                                書記官    林素霜
中    華    民    國    99    年    10    月    26    日
附錄本案論罪科刑法條全文：
毒品危害防制條例第10條第2項
施用第二級毒品者，處3 年以下有期徒刑。

司法院資訊處製作；財團法人民間司法改革基金會備份。
